# 电子版书

提问人：vanaya 时间：2014-03-19 18:46:36
我下载的也是损坏的

回答人：chenyiwei
这个帖子的两个楼层里分别有part1和part2，都需要下载后放到同一个文件夹里，再解压缩。